# 判断 PPP项目收款权是否符合 ABS专项计划合格基础资产

提问人：星晴 jy 时间：2021-08-16 09:43:00
问题：某央企承接PPP项目，与政府共同设立PPP项目公司，截至 2020 年 12 月 31 日，项目已竣工验收，业主方出具批复：同意 2020 年 12 月 31 日正式进入运营期并进入合同约定的八年付费期。同时，业主方出具《确认函》，同意在未完成竣工决算审计之前按照合同约定原则暂按工程建安费用为 2 亿元为基数进行政府付费，待政府方完成竣工决算审计金额后作相应一次性调整，多退少补。
证券公司拟设立专项计划，以该PPP项目收益权作为入池资产（该项目收益主要为建安工程付费，运营收入仅来源于资产维护收入，收益金额小）。
问题：该项目尚未经最终的工程竣工决算审计，依据业主方《确认函》：同意在未完成竣工决算审计之前按照合同约定原则暂按工程建安费用为 2亿元为基数进行政府付费，待政府方完成竣工决算审计金额后作相应一次性调整，多退少补。（暂定金额在公司申报工程量的基础上预计审减30%）可否作为金融资产入池？
项目组意见：由于项目已经通过竣工验收，且取得业主方的批复同意（包括进入运营期时点、暂定金额的确认、付费进度），项目公司已取得无条件的收款权，满足金融资产定义（企业从其他方收取现金或其他金融资产的合同权利。），可作为金融资产入池。

回答人：chenyiwei
1 、此处的合同资产何时转为金融资产，需参考财政部会计司最新发布的PPP金融资产模式应用案例。
2 、具体取决于合格标准的约定。但一般理解，入池资产的合格标准中，最主要的就是“除了信用风险以外，其他风险都是显著不重大的”。由于最终可收到的金额存在不确定性，而目前的收款权是暂定的，因此为了避免将信用风险以外的其他风险因素带入资产管理计划，如果根据协议约定判定为合格基础资产，应对日后竣工决算审计导致的一次性调整因素的应对问题做好安排。
另外，不建议仅把该收款权的一部分作为基础资产入池，因为这种情况下很可能不满足《企业会计准则第 23 号——金融资产转移》第四条所规定的仅针对金融资产部分运用终止确认原则的条件，从而导致不能实现基础资产出表目标。